【裁判字號】    92,簡上,230
【裁判日期】    920808
【裁判案由】    妨害名譽
【裁判全文】
臺灣高雄地方法院刑事判決                        九十二年度簡上字第二三號
    上  訴  人  臺灣高雄地方法院檢察署檢察官
    上  訴  人  丁○○
    即  被  告
右上訴人因妨害名譽案件，不服臺灣高雄地方法院高雄簡易庭九十二年度簡字第一０
六七號中華民國九十二年四月八日第一審刑事簡易判決（起訴案號：臺灣高雄地方法
院檢察署九十二年度偵字第三九五七號），提起上訴，本院判決如左：
    主  文
上訴駁回。
    事  實
一、緣丁○○之長女甲○○因懷疑其夫乙○○與同事丙○○間有曖昧關係，而與丙○○迭生爭執。丙○○認甲○○涉有傷害罪嫌，遂訴由臺灣高雄地方法院檢察署檢
    察官以九十一年偵字第七八六０號案件偵查中，上開案件經臺灣高雄地方法院檢
    察署檢察事務官通知甲○○、丙○○及乙○○於民國九十一年十二月十六日下午
    二時二十分在該署法警室進行訊問，丙○○、乙○○於該日下午二時許即到達該
    署法警室外等候，丁○○則至該日下午二時三十分許始偕其次女丁美晴抵達該署
    法警室外之候訊處，陪同其長女甲○○等候開庭。詎丁○○明知該法警室外之候
    訊處，係不特定人得以共見共聞之公共場所，竟基於公然侮辱之犯意，藉走向丙○○身旁垃圾桶處丟垃圾之便，先後二次接續對丙○○以「不要臉、妓女」等言
    詞辱罵丙○○，足以貶損丙○○之人格與社會評價。
二、案經丙○○訴由臺灣高雄地方法院檢察署檢察官偵查起訴。
    理  由
一、訊據上訴人即被告丁○○於偵訊及本院審理中，固不否認於上開時地為陪同其女
    甲○○開庭而前往臺灣高雄地方法院檢察署法警室外候庭，並二次走至丙○○座
    位旁丟垃圾，然矢口否認有辱罵丙○○之犯行，辯稱：其當時僅在談論王筱嬋的
    花邊新聞，並未以此辱罵丙○○云云。經查，被告上開犯行，迭據告訴人於偵訊
    及本院審理中指述綦詳，並經證人即被告之女婿乙○○於本院調查中證稱：「當
    時我和丙○○坐在法警室門口，他們（指被告及其女丁美晴）坐的位置離我們二
    、三排，大約有十幾公尺，被告走過來時好像要丟垃圾，就指著丙○○說是『王
    筱嬋第二』，過了幾分鐘，被告又走過來丟垃圾，指著丙○○說『王筱嬋第二、
    不要臉、肚子愈來愈大要生了，是妓女』，被告當時是以一般說話的音量罵丙○○」等語，核與告訴人所為指訴情節相符，則告訴人所為指訴，當非子虛。雖證
    人戊○○、甲○○、丁美晴均於本院調查中證稱，其並未聽到被告辱罵丙○○等
    語，然由被告提出之現場圖所示，當時被告人與其女甲○○、證人戊○○所在位
    置，距離約有六公尺以上乙節，並經證人丁美晴證述屬實。被告既係步行至該處
    丟垃圾，本不至於引起在場證人甲○○、戊○○、丁美晴之特別注意或以目光跟
    隨。況被告又僅係以尋常音量指摘告訴人，以證人戊○○、丁美晴、甲○○距離
    告訴人丙○○所在位置非近之情形來看，本未必能夠聽聞被告之說話聲音，參以
    其等若未特別注意被告之舉動，更極有可能忽略被告指摘之內容。況上開三名證
    人與被告間，或為友人，或為母女關係，其證言難免有迴護之詞，是尚不能以證
    人戊○○、丁美晴、甲○○所證，即為被告有利之認定。參以證人乙○○就當時
    證人戊○○、甲○○、丁美晴與告訴人等所在相對位置、入庭接受訊問之順序、
    上開證人抵達之時間等細節所證，均與證人戊○○、丁美晴、甲○○所述相符，
    當無獨獨虛構上訴人所述言詞內容之理，益徵證人乙○○所述為可信。綜上所述
    ，被告所辯顯不足採，本件事證明確，其犯行堪以認定。
二、核被告丁○○所為，係犯刑法第三百零九條第一項之公然侮辱罪。原審就被告上
    開犯行，以其罪證明確，因予適用刑法第三百零九條第一項、第四十一條第一項
    前段，罰金罰鍰提高標準條例第一條前段、第二條之規定，並審酌被告並無前科
    ，素行尚稱良好，惟因爭執細故，不思和平溝通解決，竟對同為女性之告訴人，
    以不堪入耳之話語公然辱罵，侵害告訴人尊嚴及犯後未與告訴人和解等一切情狀
    ，量處如主文所示之刑，並諭知易科罰金之折算標準，認事用法，核無不合，量
    刑亦屬妥適，被告上訴意旨指摘原判決不當，及檢察官依告訴人之聲請，指摘原
    判決量刑過輕，均無理由，應予駁回。
據上論斷，應依刑事訴訟法第四百五十五條之一第一項、第三項、第三百六十八條，
判決如主文。
本案經檢察官林敏惠到庭執行職務。
中    華    民    國    九十二    年      八      月          八        日
                                  臺灣高雄地方法院刑事第七庭
                                      審判長法  官  陳  志  銘
                                            法  官  柯  盛  益
              法  官  汪  怡  君
右正本證明與原本無異。
不得上訴。
                                            書記官  李  梅  芬
中    華    民    國    九十二    年      八      月          八        日


司法院資訊處製作；財團法人民間司法改革基金會備份。
